【裁判字號】    97,交聲,526
【裁判日期】    970331
【裁判案由】    違反道路交通管理處罰條例聲明異議
【裁判全文】
臺灣臺北地方法院交通事件裁定     97年度交聲字第526號
    異  議  人
    即受處分人  甲○○
上列受處分人因違反道路交通管理處罰條例案件，對於臺北市交
通事件裁決所九十七年二月一日所為之處分（原處分案號：北市
裁三字第裁二二－Ａ○一ＷＲ九九五三號）聲明異議，本院裁定
如下：
    主    文
異議駁回。
    理    由
一、按汽車駕駛人停車時，停車時間、位置、方式、車種不依規
    定者，處新台幣（下同）六百元以上一千二百元以下罰鍰，
    道路交通管理處罰條例第五十六條第一項第九款定有明文。
    次按道路交通管理處罰條例第七條之二第一項第七款規定：
    汽車駕駛人之行為有經以科學儀器取得證據資料證明其行為
    違規，當場不能或不宜攔截製單舉發者，得逕行舉發，又同
    條例第七條之二第四項規定：第一項之逕行舉發，應記明車
    輛牌照號碼、車型等可資辨明之資料，以汽車所有人為被通
    知人製單舉發。
二、本件異議人即受處分人甲○○所有之二Ｃ－七九七六號自用
    一般小客車，於九十七年一月一日十五時二十四分，在臺北
    市○○路四三五號前，經臺北市政府警察局交通警察大隊員
    警拍照逕行舉發占用卸貨停車格，受處分人於應到案日期前
    申訴，經原處分機關臺北市交通事件裁決所審查結果，仍認
    受處分人有停車車種不依規定之違規行為，而依道路交通管
    理處罰條例第五十六條第一項第九款規定，處罰鍰六百元等
    情，有卷附臺北市政府警察局舉發違反道路交通管理事件通
    知單（北市警交大字第Ａ○一ＷＲ九九五三號）、臺北市交
    通事件裁決所違反道路交通管理事件裁決書（北市裁三字第
    裁二二－Ａ○一ＷＲ九九五三號）可稽。
三、受處分人異議意旨略以：該地並未列明例假日不得停放，而
    當日為例假日，且該地亦非知名觀光地點，依照常理判斷，
    應可停車，爰對原處分不服，依法聲明異議云云。
四、經查：
(一)、關於本件受處分人所有之自用小客車，於前揭時間、地點，
    停放於貨車卸貨停車格之事實，有舉發相片三紙附卷可稽，
    事證明確；
(二)、受處分人雖以前詞置辯，惟查：依卷附舉發相片所示，受處
    分人所有之自用小客車於舉發當日停放之停車格旁，立有上
    午七時至下午八時貨車裝卸專用之標誌立牌，停車格內亦書
    有貨車等字樣，且無例假日開放其他車種停車之任何標示，
    自已明示無論是平日或例假日，凡上午七時至下午八時，該
    停車格均僅供貨車卸貨停車之用，並無任何例外；又受處分
    人質疑違規地點並非知名觀光地點，依照常理判斷，應可停
    車云云，然按汽車停車時，停車時間、位置、方式及車種，
    如公路主管機關、市區道路主管機關或警察機關有特別規定
    時，應依其規定，為道路交通安全規則第一百十二條第一項
    第十五款所明定，本件違規地點為市區○○○道路主管機關
    特別規定停車之車種，且無事證顯示該規定有何違法或明顯
    失當之情形，汽車駕駛人依法即有遵守之義務，與違規地點
    是否為知名觀光地點無涉，受處分人主張「依照常理判斷」
    應可停車，殊屬無據。本件受處分人所辯，均無解於其違規
    事實之成立。
五、綜上，本件受處分人所有之自用小客車確有停車車種不依規
    定之違規事實，舉發機關依法舉發、原處分機關依道路交通
    管理處罰條例第五十六條第一項第九款規定，處罰鍰六百元
    ，均屬於法有據。本件受處分人之聲明異議，為無理由，應
    予駁回。
六、據上論斷，依道路交通案件處理辦法第十九條，裁定如主文
    。
中    華    民    國  九十七  年    三   月   三十一  日
                  交通法庭法  官  孫  曉  青
以上正本證明與原本無異
如不服本裁定應於送達後五日內向本院提出抗告狀
                          書記官  郭  錦  賢
中    華    民    國  九十七  年    三   月   三十一  日


司法院資訊處製作；財團法人民間司法改革基金會備份。
